【裁判字號】    99,易,1255
【裁判日期】    990519
【裁判案由】    竊盜等
【裁判全文】
臺灣板橋地方法院刑事判決              99年度易字第1255號
公  訴  人  臺灣板橋地方法院檢察署檢察官
被      告  丙○○
上列被告因竊盜等案件，經檢察官提起公訴（99年度偵字第1200
8 號），被告於準備程序進行中，就被訴事實為有罪之陳述，本
院告知其簡式審判程序之旨，聽取當事人意見後，裁定依簡式審
判程序審理，茲判決如下：
    主  文
丙○○犯如附表壹所示之罪，累犯，各處如附表壹所示之刑。應
執行有期徒刑參年貳月，如附表貳所示之物沒收。
    事  實
一、丙○○前因竊盜等案件，經臺灣臺北地方法院以95年度訴字
    第1622號判決分別判處有期徒刑1 年6 月、1 年、1 年、1
    年、1 年確定，此5 罪刑併經同院以96年度聲減字第2922號
    裁定減刑及定應執行刑為有期徒刑2 年6 月，於民國98年2
    月1 日執行完畢。詎仍不知悔改，竟意圖為自己不法所有，
    基於竊盜之犯意，於如附表1 所示時間、地點，各以如附表
    1 所示之方式，竊取如附表1 所示被害人之財物得手。嗣經
    如附表1 編號3 所示被害人報警處理，乃於99年4 月15日下
    午2 時40分許，在臺北縣新莊市○○路376 巷21號前，因騎
    乘如附表1 編號3 所示遭竊機車，為警逮捕，除尋回如附表
    1 所示其餘被害人遭竊物品，並扣得其所有如附表2 所示行
    竊工具，而查悉上情。
二、案經臺北縣政府警察局新莊分局報告臺灣板橋地方法院檢察
    署檢察官偵查起訴。
    理  由
一、上開犯罪事實，迭經被告丙○○於警詢、檢察官偵訊及本院
    審理時坦承不諱，核與證人即如附表1 所示被害人甲○○、
    丁○○、戊○○、乙○○於警詢時所證之被害情節相符，並
    有如附表1 所示各被害人簽立之贓物認領保管單、桃園縣政
    府警察局車輛協尋電腦輸入單、臺北縣政府警察局車輛尋獲
    電腦輸入單、失車－唯讀案件基本資料、現場及遭竊物品照
    片各1 份在卷可稽，暨扣案如附表2 所示行竊工具可資佐證
    ，足認被告之自白與事實相符。本案事證明確，被告犯行洵
    堪認定，應依法論科。
二、按刑法第321 條第1 項第2 款所謂安全設備，係指門扇、牆
    垣以外，依社會通常觀念足認為防盜之設備而言，窗戶具有
    防閑效用，應屬安全設備之一種（最高法院45年臺上字第14
    43號判例要旨參照）；又刑法第321 條第1 項第3 款所稱兇
    器，其種類並無限制，凡客觀上足對人之生命、身體、安全
    構成威脅，具有危險性之兇器均屬之，且祇須行竊時攜帶此
    種具有危險性之兇器為已足，不以攜帶之初有行兇之意圖為
    必要（最高法院79年臺上字第5253號判例要旨參照），金屬
    材質之鐵剪及鐵撬既得破壞鐵窗，自屬兇器無訛。據此，核
    被告所為如附表1 所示犯行，依序係犯刑法第321 條第1 項
    第2 款之毀壞安全設備竊盜罪、刑法第320 條第1 項之竊盜
    罪、刑法第320 條第1 項之竊盜罪、刑法第321 條第1 項第
    2 款及第3 款之攜帶兇器毀越安全設備竊盜罪。其所犯4 罪
    間，犯意各別，行為不同，應予分論併罰。被告有如事實欄
    所示之前案紀錄，於98年2 月1 日執行完畢乙節，有臺灣高
    等法院被告前案紀錄表1 份存卷可參，其於有期徒刑執行完
    畢5 年內，故意再犯有期徒刑以上之罪，為累犯，所犯各罪
    皆應依刑法第47條第1 項之規定加重其刑。爰審酌被告不思
    正途竊取他人財物，所為非是，惟事後坦承犯行，犯後態度
    尚無不良，暨其犯罪之動機、目的、手段、素行非佳、竊得
    財物之價值等一切情狀，本院認檢察官之求刑略有過重，茲
    分別量處如主文所示之刑，並定其應執行刑。扣案如附表2
    所示行竊工具即鐵剪、鐵撬各1 枝，為被告所有供犯如附表
    1 編號4 所示犯行所用，業據其供承明確，應依刑法第38條
    第1 項第2 款之規定予以沒收。至檢察官聲請令入勞動場所
    強制工作部分，因未見被告係因有犯罪之習慣或因遊蕩或懶
    惰成習而犯罪之相關佐證，兼衡獄政所具教化功能，量處如
    主文所示之刑，當已足收矯治之效，故不併為此保安處分之
    宣告，附此敘明。
三、公訴意旨另謂被告為如附表1 編號2 所示犯行時，進入被害
    人住處之行為，犯有刑法第306 條第1 項之侵入住宅罪嫌云
    云。按告訴乃論之罪，未經告訴者，應諭知不受理之判決，
    刑事訴訟法第303 條第3 款定有明文，而刑法第306 條第1
    項之侵入住宅罪為告訴乃罪之罪，則為同法第308 條第1 項
    所明定。查被告就此部分犯行固坦承屬實，且於準備程序進
    行中為有罪之陳述，然依卷附警詢筆錄所載，如附表1 編號
    2 所示被害人斯時僅言對被告「提出竊盜告訴」，告訴之效
    力顯不及於侵入住宅部分。揆諸前揭說明，原應就此部分諭
    知不受理，但因公訴人認被告侵入住宅犯行，與如附表1 編
    號2 所示竊盜犯行，有刑法第55條想像競合犯之裁判上一罪
    之關係，爰不另為不受理之諭知。
據上論斷，應依刑事訴訟法第273 條之1 第1 項、第299 條第1
項前段，刑法第320 條第1 項、第321 條第1 項第2 款、第3 款
、第47條第1 項、第51條第5 款、第38條第1 項第2 款，刑法施
行法第1 條之1 第1 項、第2 項前段，判決如主文。
本案經檢察官陳宣每到庭執行職務。
中    華    民    國    99    年    5     月    19    日
                刑事第十五庭    法  官  許炎灶
以上正本證明與原本無異。
如不服本判決應於收受判決後10日內向本院提出上訴書狀，並應
敘述具體理由；其未敘述上訴理由者，應於上訴期間屆滿後20日
內向本院補提理由書（均須按他造當事人之人數附繕本）「切勿
逕送上級法院」。
                                書記官  屠衛民
中    華    民    國    99    年    5     月    19    日
附錄本判決論罪科刑法條：刑法第320 條第1 項、第321 條第1
項第2 款、第3 款。
中華民國刑法第320 條（普通竊盜罪、竊佔罪）
意圖為自己或第三人不法之所有，而竊取他人之動產者，為竊盜
罪，處5 年以下有期徒刑、拘役或5 百元以下罰金。
意圖為自己或第三人不法之利益，而竊佔他人之不動產者，依前
項之規定處斷。
前2 項之未遂犯罰之。
中華民國刑法第321 條（加重竊盜罪）
犯竊盜罪而有左列情形之一者，處6 月以上5 年以下有期徒刑：
一、於夜間侵入住宅或有人居住之建築物、船艦或隱匿其內而犯
    之者。
二、毀越門扇、牆垣或其他安全設備而犯之者。
三、攜帶兇器而犯之者。
四、結夥三人以上而犯之者。
五、乘火災、水災或其他災害之際而犯之者。
六、在車站或埠頭而犯之者。
前項之未遂犯罰之。
附表1 ：
┌──┬────┬────┬───┬──────────┬──────────┐
│編號│犯罪時間│犯罪地點│被害人│犯    罪    方    法│竊    取    物    品│
├──┼────┼────┼───┼──────────┼──────────┤
│ 1  │99年4 月│桃園縣八│甲○○│以石頭破壞左揭地點被│皮包1 個、鑽錶2 支、│
│    │15日上午│德市自強│      │害人住處之窗戶，伸手│手錶1 支、新臺幣901 │
│    │10時許  │街4 號  │      │開門後，入內徒手竊取│元、美金26元、泰幣35│
│    │        │        │      │（毀損、侵入住宅部分│0 元                │
│    │        │        │      │未經告訴）          │                    │
│    ├────┴────┴───┴──────────┴──────────┤
│    │主文：丙○○犯毀壞安全設備竊盜罪，累犯，處有期徒刑壹年貳月。          │
├──┼────┬────┬───┬──────────┬──────────┤
│編號│犯罪時間│犯罪地點│被害人│犯    罪    方    法│竊    取    物    品│
├──┼────┼────┼───┼──────────┼──────────┤
│ 2  │99年4 月│桃園縣八│丁○○│利用左揭地點被害人住│手鍊1 條            │
│    │15日上午│德市清溪│      │處大門未關的機會，入│                    │
│    │11時許  │三街3 號│      │內徒手竊取（侵入住宅│                    │
│    │        │        │      │部分未經告訴）      │                    │
│    ├────┴────┴───┴──────────┴──────────┤
│    │主文：丙○○犯竊盜罪，累犯，處有期徒刑捌月。                          │
├──┼────┬────┬───┬──────────┬──────────┤
│編號│犯罪時間│犯罪地點│被害人│犯    罪    方    法│竊    取    物    品│
├──┼────┼────┼───┼──────────┼──────────┤
│ 3  │99年4 月│桃園縣八│戊○○│利用停放左揭地點被害│車牌號碼620-CPA 號重│
│    │15日上午│德市清溪│      │人住處屋簷下之機車鑰│型機車（含鑰匙）1 輛│
│    │11時5 分│三街1 號│      │匙未取下，且鐵捲門未│                    │
│    │許      │        │      │關的機會，入內徒手竊│                    │
│    │        │        │      │取（侵入住宅部分未經│                    │
│    │        │        │      │告訴）              │                    │
│    ├────┴────┴───┴──────────┴──────────┤
│    │主文：丙○○犯竊盜罪，累犯，處有期徒刑捌月。                          │
├──┼────┬────┬───┬──────────┬──────────┤
│編號│犯罪時間│犯罪地點│被害人│犯    罪    方    法│竊    取    物    品│
├──┼────┼────┼───┼──────────┼──────────┤
│ 4  │99年4 月│臺北縣新│乙○○│攜帶客觀上足供兇器使│新臺幣7,670 元、金飾│
│    │15日下午│莊市中正│      │用如附表2 所示工具，│1 錢                │
│    │2 時許  │路376 巷│      │破壞左揭地點被害人住│                    │
│    │        │25號    │      │處浴室之鐵窗後，自窗│                    │
│    │        │        │      │戶入內竊取（毀損、侵│                    │
│    │        │        │      │入住宅部分未經告訴）│                    │
│    ├────┴────┴───┴──────────┴──────────┤
│    │主文：丙○○犯攜帶兇器毀越安全設備竊盜罪，累犯，處有期徒刑壹年，如附表│
│    │      貳所示之物沒收。                                                │
└──┴───────────────────────────────────┘
附表2 ：
┌──┬─────┬───┬─────────────────────────┐
│編號│應沒收之物│數  量│備                                              註│
├──┼─────┼───┼─────────────────────────┤
│ 1  │鐵剪      │1 枝  │已扣案，被告所有供犯如附表1 編號4 所示犯行所用    │
├──┼─────┼───┼─────────────────────────┤
│ 2  │鐵橇      │1 枝  │已扣案，被告所有供犯如附表1 編號4 所示犯行所用    │
└──┴─────┴───┴─────────────────────────┘

司法院資訊處製作；財團法人民間司法改革基金會備份。
